【裁判字號】    95,上易,33
【裁判日期】    950330
【裁判案由】    詐欺
【裁判全文】
臺灣高等法院臺南分院刑事判決
上  訴  人
即  被  告  乙○○
選任辯護人  楊惠雯  律師
上列上訴人因詐欺案件，不服臺灣臺南地方法院94年度簡上字第
206號中華民國94年12月1日第一審判決（起訴案號：臺灣臺南地
方法院檢察署93年度偵緝字第790、791、792號），提起上訴，
本院判決如下：
    主  文
原判決撤銷。
乙○○連續意圖為自己不法之所有，以詐術使第三人將本人之物
交付，處有期徒刑拾月。
    事  實
一、乙○○自民國八十八年二月間某日起，在臺南縣仁德鄉○○
    村○○○街一巷十二號住處，自八十八年二月二十日起，自
    任合會會首，以其自己之名義，陸續召集甲○○○、丙○○
    、丁○○、戊○○、己○○、庚○○、辛○○、壬○○、癸○○、子○○、丑○○及郭鸞英等會員，參加如附表一、二
    所示之各組民間互助會（各互助會起迄時間、會員人數、每
    會金額，均如附表一、二所示），採外標制，且前開二組合
    會均以會首乙○○依合會單會員記載順序，輪流排定得標順
    序，惟有急需用錢者，則可商議優先標取會款，並以固定標
    息新臺幣（下同）二千元之方式繳交會款，即活會會員月繳
    一萬元，已得標之死會會員則月繳一萬二千元。詎乙○○明
    知主持合會應依原約定之規則運作，於經營上開合會期間，
    因遭人倒會週轉不靈，竟基於意圖為自己不法所有之概括犯
    意，於各組合會有效期間，利用各會員彼此間未聯絡得標情
    形，連續多次對如附表一、二所示之活會會員佯稱本應得標
    之合會會款，已被急需用錢之會員標走，實則無人得標，致
    使丙○○、辛○○、丁○○、庚○○、癸○○、子○○等本
    應取得合會會款之會員不疑有他陷於錯誤，誤以為自己仍屬
    活會會員，乃如期交付乙○○如附表所示之會款。嗣於九十
    一年四月一日乙○○突然無故停標倒會，經會員甲○○○等
    人多方查訪，發現前開互助會之實際活會人數，多於乙○○
    所稱之活會人數而得悉上情，始知受騙，總計本應得標之合
    會會員受詐欺倒會金額詳如附表所示高達三百九十六萬元。
    （犯罪時間、冒標會員名義，冒標金額以及詐欺所得金額如
    附表一、二所示）。
二、案經甲○○○、丙○○、丁○○、戊○○、己○○、庚○○
    、辛○○、壬○○、癸○○、子○○、丑○○及郭鸞英告訴
    臺灣臺南地方法院檢察署檢察官偵查後提起公訴。
    理  由
甲、證據能力部分：
一、按被告以外之人於審判外之言詞或書面陳述，除法律有規定
    者外，不得作為證據。又前項規定，於第一百六十一條第二
    項之情形及法院以簡式審判程序或簡易判決處刑者，不適用
    。其關於羈押、搜索、鑑定留置、許可、證據保全及其他依
    法所為強制處分之審查，亦同。刑事訴訟法第一百五十九條
    第一、二項定有明文。
二、簡式審判程序之證據調查，不受第一百五十九條第一項、第
    一百六十一條之二、第一百六十一條之三、第一百六十三條
    之一及第一百六十四條至第一百七十條規定之限制。刑事訴
    訟法第二百七十三條之二亦定有明文。
三、被告於本院對於犯罪事實坦承不諱，經當庭諭知依簡式審判
    程序，被告、辯護人、公訴人均表示同意（見本院卷第二八
    、三八頁）；是依上開規定，被告以外之人於審判外之言詞
    或書面陳述，並非無證據能力。
四、本件被被告犯罪事實之證據方法，詳如起訴書及原審判決書
    所引之證據，詳如：１、告訴人甲○○○之供述。２、證人
    即告訴人丙○○之證述。３、證人即告訴人丁○○之證述。
    ４、告訴人戊○○之供述。５、證人即告訴人庚○○之證述
    。６、證人即告訴人辛○○之證述。７、證人即告訴人癸○○之證述。８、證人即告訴人子○○之證述。９、告訴人丑
    ○○之供述。１０、告訴人郭鸞英之供述。１１、證人即告
    訴人壬○○之證述。１２、告訴人己○○之供述述。１３、
    互助會會單二紙１４、和解資料（含同意書、委託書本票、
    郵政國內匯款執據、臺灣臺南地方法院民事判決、執行命令
    等）。１５、被告所提出之分配表一份。１６、儲蓄互助會
    名單１７、刑事陳報狀等，被告、辯護人均同意列入證據方
    法（見本院卷第二五、二六頁），是本院審酌該言詞陳述或
    書面陳述作成時之情況，認為適當，自得採為證據，先行
    明。
乙、實體部分：
一、上開犯罪事實，業據被告乙○○於於原審及本院時坦承自白
    犯罪（見原審卷第十九頁、本院卷第二四、三九、四四、四
    五頁），並經告訴人甲○○○（見偵查卷一第三七頁，偵查
    卷二第四、五頁，偵查卷九第二二至二四頁）、丙○○（見
    偵查卷一第四、五、三七頁，偵查卷二第四、五、三二、三
    三頁，偵查卷九第二二至二四頁）、丁○○（見偵查卷一第
    四、五、三七頁，偵查卷二第四、五、三二、三三頁，偵查
    卷九第二二至二四頁）、戊○○（見偵查卷一第三七頁，偵
    查卷二第四、五、三二、三三頁，偵查卷九第二二至二四頁
    ）、庚○○（見偵查卷一第四、五、三七頁，偵查卷九第二
    二至二四頁）、辛○○（見偵查卷一第三七頁，偵查卷二第
    四、五、三二、三三頁，偵查卷三第三二頁，偵查卷九第二
    二至二四頁）、癸○○（見偵查卷一第四、五、三七頁，偵
    查卷二第四、五、三二、三三頁，偵查卷九第二二至二四頁
    ）、子○○（見偵查卷三第十三、十四頁，偵查卷九第二二
    至二四頁）、丑○○（見偵查卷三第十三、十四頁，偵查卷
    九第二二至二四頁）及郭鸞英（見偵查卷一第四、五、三七
    頁，偵查卷九第二二至二四頁）等人指訴在卷。此外，復有
    互助會會單二紙在卷足稽（見發查偵卷第九、二一頁，其餘
    告訴人所提會單則有二種版本，茲不引用）。
二、查被告於止會後，曾與活會（含被冒標者）和解，但其條件
    為大部分活會不接受，業據證人即活會會員辛○○於本院供
    證在卷（見本院卷第四二頁），而告訴人所提出之會單因被
    告冒標時，對各會員收款時所述由何人得標，亦非完全一致
    ，惟活會會員（含被冒標者）於得知被告止會後，因前所繳
    交之會款難以取回，必急於向被告取回，而被告亦願與活會
    會員和解，亦必屬活會為限等情，足見上開活會甲○○○等
    人所言尚屬為真，可為審酌之依據。
三、又被告對於上開附表一、二所示之互助會，共詐收幾個人的
    會款，則供稱不知道等語（見偵緝卷第十五頁）；另告訴人
    等於偵查中之指述，又均係被告止會後始知其之會被冒標，
    對於冒標之時間、亦未能供證明確。是各互助會被告究竟係
    以何人名義冒標，及其行使詐欺會員之會款究係若干？被告
    冒標時尚有多少活會會員，實難明確計算。惟本院審酌前述
    被告之自白、上開告訴人等之供證、告訴人甲○○○、丙○○、丁○○、戊○○、己○○、庚○○、辛○○、壬○○、
    癸○○、子○○、丑○○及郭鸞英等人於偵查中之供述：照
    會單之順序收取會錢，如有人要標，可向會首即被告說，不
    需寫標單，固定標息為二千元，死會要繳一萬二千元等語（
    見偵緝卷第二三頁）；及上開卷內全部證據資料，以有利於
    被告之認定，及最保守之估算，整理該二組互助會之起訖時
    間、開標時間、停標時間、會員人數、金額若干、冒標會員
    均如附表一、二所示，被告共詐得金額三百九十六萬元，此
    為被告、被告之辯護人楊惠雯律師、蒞庭公訴人等，於本院
    中所不爭執（見本院卷第二七、二八頁）。是被告就該二組
    互助會，共詐得金額三百九十六萬元，洵堪認定。
四、按民間互助會，已得標會員，依據其與會首間之契約，無論
    何人得標，均有按期繳交會款之義務，故會首冒名盜標，其
    詐欺之對象，應僅限於未得標之會員，對已得標會員，無詐
    欺可言，最高法院八十六年度台上字第四八三五號裁判參照
    。又民間互助會（合會）之法律關係，會首除其本人亦有參
    加活會外，僅能收取首會之會款，以後各期開標後，會首只
    能向各死會之會員收取會款交予得標之會員，被告竟冒用活
    會會員之名義填載標單，參與競標，已足生損害於其所冒標
    之會員，又於冒標得標後，向各活會會員收取會款，使各活
    會會員及被冒標之人陷於錯誤，而交付會款，被告自有不法
    所有之意圖及施用詐術使各該活會會員陷於錯誤而交付財物
    甚明。是本件事證明確，被告犯行堪以認定。
五、核被告冒用丑○○等人如附表一、二所示之人名義，冒標騙
    取會款部分，均係犯刑法第三百三十九條第一項之詐欺罪，
    被告每次冒名投標，向在場參與投標之多位活會會員，同時
    為之，係基於單一犯意為之，僅係單純之一罪。其先後多次
    詐欺取財犯行，時間緊接，所犯構成要件亦復相同，皆顯係
    基於概括之犯意反覆為之，為連續犯，應依刑法第五十六條
    規定論以一罪，並加重其刑。另其各次冒標行為，而同時使
    多數活會會員受騙，係一行為觸犯數罪名，屬想像競合犯。
    又本件遭冒標之活會會員甲○○○、丙○○、丁○○、庚○○、辛○○、癸○○、丑○○及郭鸞英外，尚有附表一、二
    所示遭冒標之其他活會會員，雖未經公訴人起訴，然與起訴
    部分，有連續犯裁判上一罪關係，本院自得併予審理。
六、又本件經原審依職權傳喚證人即告訴人丙○○、辛○○、丁○○、庚○○、癸○○、子○○及壬○○，其等均表示被告
    所出具之相關和解資料（經整理彙整至原審卷第二五至四四
    頁，計有同意書、委託書、本票、郵政國內匯款執據、原審
    民事判決、原審法院執行處執行命令等），其中本票部分乃
    被告配偶劉東園自行以郵寄方式寄送至告訴人處所，而強制
    執行程序及民事判決乃證人辛○○、丁○○、庚○○尋求法
    律救濟途徑後所獲致之結果，然而本票均未兌現，且僅少數
    人獲得些許賠償，部分告訴人雖曾參與過被告委任之律師所
    舉辦之協調會，但因被告所提出之和解金額過低，乃拒絕接
    受協調及賠償通知，實際上根本未與被告達成和解，且案發
    至今並未獲得賠償，被告至今也無實際還款計畫等語（見原
    審卷第一○二至一二○頁）。被告委任律師亦表示其確實有
    積極使被告及告訴人協商和解，但其僅受委任出賣二筆不動
    產以及被告配偶劉東園之退休金，供作本件賠償被告之和解
    金。因二筆不動產其上有抵押債務，僅賣得價金五十萬七千
    二百二十九元，被告配偶劉東園之退休金亦只受領過每期十
    萬共二期之金額，但因告訴人認為金額過低，不願接受，目
    前均已退還被告處理，並提出分配表一份為證（見原審卷第
    一二九至一三○、一三三頁）；而稽核該項分配表內容，合
    會債權人整體依比例可得受償之金額，確實只有九千元起至
    五萬元不等，且本案告訴人可得之賠償金，遭倒會三十五萬
    元者可分得約二萬元、遭倒會二十萬元則可分得約一萬元之
    金額。綜上，被告所提出之相關和解資料，無從證明確實已
    與大部分本案告訴人真實達成和解；且本案詐騙金額高達三
    百九十六萬元，但被告僅實際提出七十餘萬元金額與告訴人
    和解，本案告訴人因分配金額過低無從接受和解，自屬合理
    ，尚無惡意刁難被告致無法達成和解之情形。至於本件被告
    於原審言詞辯論終結後提出陳報狀一份，用以證明被告實際
    係提出超過七十餘萬元之金額，且被告次子劉宗愷亦認真負
    責為被告處理賠償事宜，惟查上開資料有許多仍屬對於其他
    合會債權人之賠償處理，對於本案告訴人之賠償和解，仍未
    超越本院依據證據調查程序所得之範圍，再參之被告之辯護
    人於本院亦陳以：被害人都要求全額清償，被告之經濟能力
    僅能分期償還，無法達到被害人的要求，本件和解無望等語
    以觀（見本院卷第二八頁），是上開陳報狀，尚難有利於被
    告之認定。
七、原審予以論罪科刑，雖非無見，惟查（一）被告對於附表一
    、二所示之互助會，所詐取之金額為三百九十六萬元，如前
    所述，原審認定五百八十六萬元，尚有未洽。（二）告訴人
    甲○○○、丙○○、丁○○、戊○○、己○○、庚○○、辛○○、壬○○、癸○○、子○○、丑○○、郭鸞英等人於偵
    查中，並未具結，對彼等之供述有證據能力，原審亦未於理
    由內說明，亦有理由欠備之違法。（三）又本件公訴人起訴
    時，所示之附表，僅有附表一、二，並無附表三之記載，原
    審認定附表三第二組合會編號一甲○○○，編號二之會員丁○○，核與起訴書所載並不相符，亦有可議。被告上訴意旨
    以原審量刑太重為由指摘原判決不當，雖非全然無理由，惟
    原判決既有上開可議之處，即屬無可維持，應由本院撤銷改
    判。
八、爰審酌被告擔任互助會首，本應誠信進行互助會，竟假冒其
    他會員姓名標取會款，冒標會款達三百九十六萬元，雖事後
    委託律師並由其子出面與告訴人處理，但因金額過低，導致
    告訴人並無合理意願與被告達成和解，惟念被告並無前科，
    有臺灣高等法院被告前案紀錄表一份可查（見本院卷第九頁
    ），素行尚稱良好，於本院審理時坦承犯行，態度尚佳等一
    切情狀，量處如主文所示之刑，以資懲儆。
九、公訴意旨，另以被告對於附表一所示之會員丁○○（會名為
    阿桂）、戊○○（會名為戊○○、黃亭翰）、癸○○（會名
    為金鳳）、子○○（會名為齊太太）等人，及附表二所示會
    員甲○○○（會名為吳太太）、丙○○（會名為金太太）、
    壬○○（會名為黃太太）、子○○（會名為齊太太）、戊○○（會名為黃德祥）、樑阿金（會名為秋金）等人，亦有以
    其名義冒標互助會，因認被告此部分亦涉有刑法詐欺取財罪
    嫌云云。卷查（一）附表一所示之互助會，係於八十八年二
    月二十日起會，至九十一年三月二十日止，會員共三十八會
    ，於九十一年一月十八日停會，應剩活會會員三人，但卻有
    活會會員十四人，則其冒標十一會，是被告應係自九十年二
    月二十日起，至九十年十二月二十日止，共冒標十一會；再
    參酌其該會會單之順序，其編號第二五至三五，其得標日期
    應為九十年二月二十日至九十年十二月二十日，而編號第二
    五至三五之會員姓名，則為如附表一所示「被冒標人欄」之
    活會會員之姓名，即上開編號第二五至三五之被冒標會員姓
    名，並非公訴人所述之會員丁○○（會名為阿桂）、戊○○
    （會名為戊○○、黃亭翰）、癸○○（會名為金鳳）、子○○（會名為齊太太）等人。（二）又附表二所示之互助會，
    係於八十九年六月十日起會，至九十一年十二月十日止，會
    員共三十一會，於九十一年一月十八日停會，應剩活會會員
    十一人，但卻有活會會員二二人，則其冒標十一會，是被告
    應係自九十年三月十日起，至九十一年一月十日止，共冒標
    十一會；再參酌其該會會單之順序，其編號第十至二十，其
    得標日期應為九十年三月十日至九十一年一月十日，而編號
    第十至二十之會員姓名，則為如附表二所示「被冒標人欄」
    之活會會員之姓名，即上開編號第十至二十之被冒標會員姓
    名，並非公訴人所述之會員甲○○○（會名為吳太太）、丙○○（會名為金太太）、壬○○（會名為黃太太）、子○○
    （會名為齊太太）、戊○○（會名為黃德祥）、樑阿金（會
    名為秋金）等人。是上開活會員尚難遽認被告有冒標之情事
    ；而公訴人就此部分又未提出其他適合於證明被告此部分犯
    罪事實之積極證據，並說明其證據方法與待證事實之關係，
    說服本院以形成被告有罪之心證，基於無罪推定之原則，被
    告此部分尚屬不能證明犯罪，因公訴人認此部分與前開論罪
    科刑部分有連續犯裁判上一罪之關係，爰不另為無罪之諭知
    ，亦併此明。
據上論斷，應依刑事訴訟法第三百六十九條第一項前段、第三百
六十四條、第二百九十九條第一項前段，刑法第五十六條、第三
百三十九條第一項，罰金罰鍰提高標準條例第一條前段，判決如
主文。
本案經檢察官劉欽銘到庭執行職務。
中    華    民    國    95    年    3     月    30    日
                  刑事第一庭    審判長法  官  黃崑宗
                                      法  官  蔡長林
                                      法  官  田平安
以上正本證明與原本無異。
不得上訴。
                                      書記官  劉岳文
中    華    民    國    95    年    3     月    31    日
附錄本案論罪科刑法條全文：
刑法第三百三十九條第一項：
意圖為自己或第三人不法之所有，以詐術使人將本人或第三人之
物交付者，處五年以下有期徒刑、拘役或科或併科一千元以下罰
金。
附表一：
  ┌────┬───────┬─────┬───┬─────┬─────┐
  │編號    │   起會時間   │活會人數  │被冒標│冒標金額  │備  註    │
  │        │              │          │人    │          │          │
  ├────┼───────┼─────┼───┼─────┼─────┤
  │一      │88.2.20起會於 │90.2.20 冒│丑○○│（10,000  │標金2, 000│
  │        │91.1.18止會（ │標，當時活│(忠豪)│×14＝    │元。活會繳│
  │        │外標）會員連會│會14人    │      │140,000元 │1萬元，死 │
  │        │首共38人      │          │      │          │會繳納1萬2│
  │        │              │          │      │          │千元。    │
  ├────┼───────┼─────┼───┼─────┼─────┤
  │二      │同        上  │90.3.20冒 │林玉真│同上      │同      上│
  │        │              │標，當時活│(玉真)│          │          │
  │        │              │會14人    │      │          │          │
  ├────┼───────┼─────┼───┼─────┼─────┤
  │三      │同        上  │90.4.20冒 │吉后  │同上      │同      上│
  │        │              │標，當時活│      │          │          │
  │        │              │會14人    │      │          │          │
  ├────┼───────┼─────┼───┼─────┼─────┤
  │四      │同        上  │90.5.20冒 │辛○○│同上      │同      上│
  │        │              │標，當時活│      │          │          │
  │        │              │會14人    │      │          │          │
  ├────┼───────┼─────┼───┼─────┼─────┤
  │五      │同        上  │90.6.20冒 │劉梓玲│同上      │同      上│
  │        │              │標，當時活│(小胖)│          │          │
  │        │              │會14人    │      │          │          │
  ├────┼───────┼─────┼───┼─────┼─────┤
  │六      │同        上  │90.7.20冒 │阿梅  │同上      │同      上│
  │        │              │標，當時活│      │          │          │
  │        │              │會14人    │      │          │          │
  ├────┼───────┼─────┼───┼─────┼─────┤
  │七      │同        上  │90.8.20冒 │阿梅  │同上      │同      上│
  │        │              │標，當時活│      │          │          │
  │        │              │會14人    │      │          │          │
  ├────┼───────┼─────┼───┼─────┼─────┤
  │八      │同        上  │90.9.20冒 │蔡佳珍│同上      │同      上│
  │        │              │標，當時活│      │          │          │
  │        │              │會14人    │      │          │          │
  ├────┼───────┼─────┼───┼─────┼─────┤
  │九      │同        上  │90.10.20冒│曾美惠│同上      │同      上│
  │        │              │標，當時活│      │          │          │
  │        │              │會14人    │      │          │          │
  ├────┼───────┼─────┼───┼─────┼─────┤
  │十      │同        上  │90.11.20冒│吳王玲│同上      │同      上│
  │        │              │標，當時活│玉    │          │          │
  │        │              │會14人    │(吳太 │          │          │
  │        │              │          │太)   │          │          │
  ├────┼───────┼─────┼───┼─────┼─────┤
  │十一    │同        上  │90.12.20冒│丙○○│同上      │同      上│
  │        │              │標，當時活│(勝輝)│          │          │
  │        │              │會14人    │      │          │          │
  └────┴───────┴─────┴───┴─────┴─────┘
   小計：10000×14x11＝1,540,000（元）
   該會正常應於91年3月20日完會，惟於91年1月18日止會，應
   剩三會未標，但卻有14活會，冒標11會，係自90年2月20 日
   開始依序以會單所載之會員名義開始冒標，至90年12月20 日
   止，採外標制，故此會詐取活會員金額共一百五十四萬元。
   會員計有：乙○○、靜蘭、國明、秋蓉、芳雅、明冠、罔霞
   、水汶、水汶、阿蘭、進生、罔霞、阿蘭、林太太、金鳳、
   金太太、楊燕玲、、玉真、明玉、吉后、楊淑珍、阿桂、齊
   太太、金鳳、忠豪、玉真、吉后、辛○○、小胖、阿梅、阿
   梅、蔡佳珍、曾美惠、吳太太、勝輝、黃亭翰、鄺淑雯、戊○○等人，共38會。
附表二：
  ┌────┬───────┬─────┬───┬─────┬─────┐
  │編號    │   起會時間   │活會人數  │被冒標│冒標金額  │備  註    │
  │        │              │          │人    │          │          │
  ├────┼───────┼─────┼───┼─────┼─────┤
  │一      │89.6.10起會於 │90.3.10冒 │黃金霞│（10,000  │標金2, 000│
  │        │91.1.18止會（ │標，當時活│(金霞)│×22＝    │元。活會繳│
  │        │外標）會員連會│會22人    │      │220,000元 │1萬元，死 │
  │        │首共31人      │          │      │          │會繳納1萬2│
  │        │              │          │      │          │千元。    │
  ├────┼───────┼─────┼───┼─────┼─────┤
  │二      │同        上  │90.4.10冒 │朱亞文│（10,000  │同      上│
  │        │              │標，當時活│      │×22＝    │          │
  │        │              │會22人    │      │220,000元 │          │
  ├────┼───────┼─────┼───┼─────┼─────┤
  │三      │同          上│90.5.10冒 │劉梓玲│（10,000  │同      上│
  │        │              │標，當時活│(小胖)│×22＝    │          │
  │        │              │會22人    │      │220,000元 │          │
  ├────┼───────┼─────┼───┼─────┼─────┤
  │四      │同          上│90.6.10冒 │明冠  │（10,000  │同      上│
  │        │              │標，當時活│      │×22＝    │          │
  │        │              │會22人    │      │220,000元 │          │
  ├────┼───────┼─────┼───┼─────┼─────┤
  │五      │同          上│90.7.10冒 │芳雅  │（10,000  │同      上│
  │        │              │標，當時活│      │×22＝    │          │
  │        │              │會22人    │      │220,000元 │          │
  ├────┼───────┼─────┼───┼─────┼─────┤
  │六      │同          上│90.8.10冒 │郭鸞英│（10,000  │同      上│
  │        │              │標，當時活│      │×22＝    │          │
  │        │              │會22人    │      │220,000元 │          │
  ├────┼───────┼─────┼───┼─────┼─────┤
  │七      │同          上│90.9.10冒 │丁○○│（10,000  │同      上│
  │        │              │標，當時活│(阿桂)│×22＝    │          │
  │        │              │會22人    │      │220,000元 │          │
  ├────┼───────┼─────┼───┼─────┼─────┤
  │八      │同          上│90.10.10  │癸○○│（10,000  │同      上│
  │        │              │冒標，當時│(金鳳)│×22＝    │          │
  │        │              │活會22人  │      │220,000元 │          │
  ├────┼───────┼─────┼───┼─────┼─────┤
  │九      │同          上│90.11.10冒│丁○○│（10,000  │同      上│
  │        │              │標，當時活│(阿桂)│×22＝    │          │
  │        │              │會22人    │      │220,000元 │          │
  ├────┼───────┼─────┼───┼─────┼─────┤
  │十      │同          上│90.12.10冒│陳太太│（10,000  │同      上│
  │        │              │標，當時活│(陳永 │×22＝    │          │
  │        │              │會22人    │ 芳)  │220,000元 │          │
  ├────┼───────┼─────┼───┼─────┼─────┤
  │十一    │同          上│91.1.10冒 │陳媽媽│（10,000  │同      上│
  │        │              │標，當時活│      │×22＝    │          │
  │        │              │會22人    │      │220,000元 │          │
  └────┴───────┴─────┴───┴─────┴─────┘
    小計：10000×22x11＝2,420,000（元）
    該會正常應於91年12月10日完會，惟於91年1月18日止會，
    應剩1活會未標，但卻有22活會，冒標11會，係自90年3月10
    日開始依序以會單所載之會員名義開始冒標，至91年1月10
    日，採外標制，故此會詐取活會員金額共二百四十二萬元。
    會員計有：乙○○、英美、郭鑾英、金霞、阿蘭、雪美、罔
    霞、阿蘭、阿梅、金霞、朱亞文、小胖、明冠、芳雅、郭鑾
    英、阿桂、金鳳、阿桂、陳太太、陳媽媽、鄺淑文、黃德祥
    、齊太太、金鳳、高太太、金鳳、秋金、黃太太、吳太太、
    合吉、金太太等人，共31會。
  ☆第一、二會合計被詐騙三百九十六萬元。


司法院資訊處製作；財團法人民間司法改革基金會備份。
